【裁判字號】    98,審訴,4873
【裁判日期】    990122
【裁判案由】    毒品危害防制條例
【裁判全文】
臺灣高雄地方法院刑事判決            98年度審訴字第4873號
公  訴  人  臺灣高雄地方法院檢察署檢察官
被      告  甲○○
上列被告因毒品危害防制條例案件，經檢察官提起公訴（98年度
毒偵字第6711號），被告於準備程序中就被訴事實為有罪之陳述
，經本院告知簡式審判程序之旨，並聽取被告與公訴人之意見後
，本院合議庭裁定由受命法官獨任進行簡式審判程序，判決如下
：
    主  文
甲○○犯施用第一級毒品罪，累犯，處有期徒刑柒月，扣案之海
洛因壹包（驗前淨重零點參肆柒公克，驗餘淨重零點參參柒公克
，含包裝袋壹只）沒收銷燬之；又犯施用第二級毒品罪，累犯，
處有期徒刑伍月。應執行有期徒拾月，扣案之海洛因壹包（驗前
淨重零點參肆柒公克，驗餘淨重零點參參柒公克，含包裝袋壹只
）沒收銷燬之
    事實及理由
一、犯罪事實：
    甲○○前於民國89年間，因施用毒品案件，經本院以89年毒
    聲字第9951號裁定送觀察、勒戒，於90年2 月21日釋放出所
    ，並由臺灣高雄地方法院檢察署檢察官以89年度毒偵字第79
    11號為不起訴處分確定；又於前開觀察、勒戒執行完畢釋放
    後5 年內，即於94至95年間，再犯施用毒品案件，經本院以
    95年度易字第953 號判處有期徒刑8 月、5 月確定；復因犯
    竊盜、偽造文書、贓物等案件，經本院以95年度訴字第623
    號判處有期徒刑1 年、8 月、5 月確定，上開各罪經裁定減
    刑並定應執行刑為有期徒刑1 年5 月確定，於96年7 月16日
    執行完畢。詎其未戒除毒癮，基於施用第一級毒品海洛因之
    犯意，於98年10月15日下午6 時30分許，在其位於高雄縣大
    寮鄉○○○路406 巷8 號住處，施用第一級毒品海洛因1 次
    ；另基於施用第二級毒品甲基安非他命之犯意，於98年10月
    15日下午10時30分許為警採尿回溯96小時內某時（不含公權
    力拘束時間），在上開住處內，施用第二級毒品甲基安非他
    命1 次。嗣於98年10月15日下午9 時30分許，甲○○騎乘機
    車行經高雄市○○區○○路171 號前為警攔檢，因未帶證件
    ，遂隨同員警至高雄市政府警察局小港分局漢民派出所查證
    身分，經警詢問其有無攜帶違禁品，甲○○乃主動自褲子口
    袋取出其施用剩餘之第一級毒品海洛因1 包（驗前淨重0.34
    7 公克，驗餘淨重0.337 公克，含包裝袋1 只）供警查扣，
    並向員警自首上開施用第一級毒品之犯行，經對其採尿送驗
    ，結果呈嗎啡、可待因、安非他命、甲基安非他命陽性反應
    ，復查悉其施用第二級毒品之犯行。
二、證據：
  (一)高雄市立凱旋醫院98年11月3 日濫用藥物尿液檢驗報告、高
    雄市政府警察局小港分局毒品案嫌疑人尿液代碼與姓名對照
    表各1 份。
  (二)扣案之海洛因1 包（驗前淨重0.347 公克，驗餘淨重0.337
    公克，含包裝袋1 只）、高雄市立凱旋醫院98年11月20日濫
    用藥物成品檢驗鑑定書1 紙、本院公務電話記錄1份。
  (三)被告之自白。
三、論罪：
  (一)被告前因施用毒品案件經裁定送觀察、勒戒，執行完畢後經
    臺灣高雄地方法院檢察署檢察官為不起訴處分確定，後又因
    於5 年內施用毒品，經本院以95年度易字第953 號判刑確定
    ，是被告於「初犯」經觀察、勒戒後，曾於5 年內再犯，經
    依法追訴處罰，本案已屬3 犯以上，與毒品危害防制條例第
    20條第3 項「五年後再犯」之情形有別，且因已於「五年內
    再犯」，顯見其再犯率甚高，原實施之觀察、勒戒，已無法
    收其實效，而無5 年戒斷期之存在，自無再經觀察、勒戒或
    強制戒治之必要，檢察官逕行起訴，即無不合，合先敘明。
  (二)海洛因為毒品危害防制條例第2 條第2 項第1 款規定之第一
    級毒品，甲基安非他命則為同項第2 款規定之第二級毒品，
    是核被告所為，係犯毒品危害防制條例第10條第1 項施用第
    一級毒品罪、第10條第2 項施用第二級毒品罪。被告持有毒
    品後，進而施用，其持有之低度行為均應被其施用之高度行
    為所吸收，不另論其持有第一級、第二級毒品罪。被告有犯
    罪事實欄所述經判處有期徒刑並執行完畢之情形，此有臺灣
    高等法院被告前案紀錄表在卷可佐，其於徒刑執行完畢5 年
    之內故意再犯本件有期徒刑以上之罪，均為累犯，應依法加
    重其刑。被告犯上述施用第一級毒品之犯行後，於被發覺前
    ，主動向員警自白其犯行，自首接受裁判，應依刑法第62條
    前段規定減輕其刑，並依刑法第71條第1 項先加後減之。被
    告所犯上開2 罪，犯意各別，行為互殊，應予分論併罰。
四、科刑：
  (一)爰審酌施用毒品之行為不僅戕害自身身心健康，亦間接影響
    社會治安，被告前經觀察、勒戒後，仍未能戒斷毒癮，被告
    於98年5 月間方因施用毒品經查獲，又於98年10月再犯本件
    犯行，顯見先前經查獲之事實不足以使被告心生警惕，其對
    毒品之依賴情形非輕，並考量被告犯後坦承犯行，態度尚可
    等一切情狀，認檢察官就被告施用第一級、第二級毒品分別
    求處有期徒刑1 年、6 月，尚屬略重，而分別量處如主文所
    示之刑，並定其應執行之刑。
  (二)扣案之白色粉末1 包（驗前淨重0.347 公克，驗餘淨重0.33
    7 公克，含包裝袋1 只），確屬第一級毒品海洛因無訛，此
    有前開高雄市立凱旋醫院濫用藥物成品檢驗鑑定書1 紙在卷
    可稽，而裝盛該等毒品之包裝袋1 只，其中亦含有無法析離
    之第一級毒品海洛因，應依毒品危害防制條例第18條第1 項
    前段規定諭知沒收銷燬之；至鑑驗耗用之毒品海洛因既已滅
    失，即無庸再予宣告沒收銷燬，附此敘明。
據上論斷，應依刑事訴訟法第273 條之1 第1 項、第284 條之1
、第299 條第1 項前段，毒品危害防制條例第10條第1 項、第2
項、第18條第1 項前段，刑法第11條、第47條第1 項、第62條前
段、第51條第5 款，判決如主文。
本案經檢察官乙○○到庭執行職務。
中    華    民    國    99    年    1     月    22    日
                  刑事第十庭    法  官  蔡書瑜
以上正本證明與原本無異。
如不服本判決應於收受送達後10日內向本院提出上訴書狀，並應
敘述具體理由；如未敘述上訴理由者，應於上訴期間屆滿後20日
內向本院補提理由書（均須按他造當事人之人數附繕本）「切勿
逕送上級法院」。
中    華    民    國    99    年    1     月    22    日
                                書記官  楊明月
附錄：論罪法條
毒品危害防制條例第10條
施用第一級毒品者，處 6 月以上 5 年以下有期徒刑。
施用第二級毒品者，處 3 年以下有期徒刑。


司法院資訊處製作；財團法人民間司法改革基金會備份。
